Config:
  hfst:
    Gen: ../../../src/generator-gt-norm.hfst
    Morph: ../../../src/analyser-gt-norm.hfst
  xerox:
    Gen: ../../../src/generator-gt-norm.xfst
    Morph: ../../../src/analyser-gt-norm.xfst
    App: lookup

Tests:

# todo:
# Proofread the gold standard (below)
# Then: run analyser, then correct. 


  Verb - lykätä: # Verb 'to throw / heittää, viskata, paiskata' - full paradigm
      lykätä+V+Ind+Prs+ScSg1:  lykkiän
      lykätä+V+Ind+Prs+ScSg2:  lykkiät
      lykätä+V+Ind+Prs+ScSg3:  lykkiäu
      lykätä+V+Ind+Prs+ScPl1:  lykkiämmö
      lykätä+V+Ind+Prs+ScPl2:  lykkiättö
      lykätä+V+Ind+Prs+ScPl3:  lykätäh
      lykätä+V+Ind+Prs+ConNeg: lykkiä
      lykätä+V+Ind+Prs+ConNeg+ScPl3:  lykätä

      lykätä+V+Ind+Prt+ScSg1:  lykkäin
      lykätä+V+Ind+Prt+ScSg2:  lykkäit
      lykätä+V+Ind+Prt+ScSg3:  lykkäi
      lykätä+V+Ind+Prt+ScPl1:  lykkäimmo
      lykätä+V+Ind+Prt+ScPl2:  lykkäitto
      lykätä+V+Ind+Prt+ScPl3:  lykättih
      lykätä+V+Ind+Prt+ConNeg: lykännyh
      lykätä+V+Ind+Prt+ConNeg+ScPl3: lykätty

      lykätä+V+Cond+Prs+ScSg1:  lykkiäzin
      lykätä+V+Cond+Prs+ScSg2:  lykkiäzit
      lykätä+V+Cond+Prs+ScSg3:  lykkiäs
      lykätä+V+Cond+Prs+ScPl1:  lykkiäzimmö
      lykätä+V+Cond+Prs+ScPl2:  lykkiäzittö
      lykätä+V+Cond+Prs+ScPl3:  lykättäs
      lykätä+V+Cond+Prs+ConNeg: lykkiäs
      lykätä+V+Cond+Prs+ConNeg+ScPl3:  lykättäs

      lykätä+V+Cond+Prt+ScSg1:  lykännyzin
      lykätä+V+Cond+Prt+ScSg2:  lykännyzit
      lykätä+V+Cond+Prt+ScSg3:  lykännys
      lykätä+V+Cond+Prt+ScPl1:  lykännyzimmö
      lykätä+V+Cond+Prt+ScPl2:  lykännyzittö
      lykätä+V+Cond+Prt+ScPl3:  lykätännys
      lykätä+V+Cond+Prt+ConNeg: lykännys
      lykätä+V+Cond+Prt+ConNeg+ScPl3:  lykättännys

      lykätä+V+Pot+ScSg1:  lykännen
      lykätä+V+Pot+ScSg2:  lykännet
      lykätä+V+Pot+ScSg3:  lykännöy
      lykätä+V+Pot+ScPl1:  lykännemmö
      lykätä+V+Pot+ScPl2:  lykännettö
      lykätä+V+Pot+ScPl3:  lykätänne
      lykätä+V+Pot+ConNeg: lykänne
      lykätä+V+Pot+ConNeg+ScPl3:  lykätänne

      lykätä+V+Imprt+ScSg2:  lykkiä
      lykätä+V+Imprt+ScSg3:  lykäkkäh
      lykätä+V+Imprt+ScPl1:  lykäkkiämmö
      lykätä+V+Imprt+ScPl2:  [lykäkkiä, lykäkkiättö]
      lykätä+V+Imprt+ScPl3:  lykättähes
      lykätä+V+Imprt+ConNeg+ScSg2: lykkiä
      lykätä+V+Imprt+ConNeg+ScSg3: lykäkkäh
      lykätä+V+Imprt+ConNeg+ScPl1: lykäkkiämmö
      lykätä+V+Imprt+ConNeg+ScPl2: lykäkkiä
      lykätä+V+Imprt+ConNeg+ScPl3:  lykättähes


      lykätä+V+Inf: lykätä
 
 